# 请教陈版：非经营性损益计算

提问人：halfofheart 时间：2018-04-21 23:38:08
陈版主你好，计算非经营性损益时需要考虑辞退福利吗？本期企业业绩不好，出现大规模辞退情况，是属于企业重组费用，如安置职工的支出、整合费用等这个项目吗？

回答人：chenyiwei
一般的经济性裁员不属于企业重组。只有企业重组中的相关费用才作为非经常性损益。关于企业重组义务的详细说明请参考《企业会计准则讲解（ 2010 ）》P210～ 211 。

提问人：跨度防护 时间：2018-04-22 17:49:56
也就是说“一般的经济性裁员”计入经常性损益？感觉这种事情不经常发生，应该计入“非经常性损溢”吧

回答人：chenyiwei
应计入经常性损益。